臺灣高等法院民事判決
109年度重上更一字第214號
上  訴  人  廣大自動化有限公司

            廣大實業有限公司

上 二 人之
法定代理人  梁志光
訴訟代理人  蕭隆泉律師  
上  訴  人  杜拜商美頂鋼構科技股份有限公司台灣分公司

法定代理人  陳瑞庭
訴訟代理人  孫治平律師

上列當事人間請求給付貨款事件，上訴人對於中華民國105年7月
28日臺灣新北地方法院104年度重訴字第622號第一審判決各自提
起上訴，經最高法院發回更審，本院於111年8月10日言詞辯論終
結，判決如下：
    主  文
原判決關於命杜拜商美頂鋼構科技股份有限公司台灣分公司給付
新臺幣壹佰伍拾玖萬零陸佰貳拾柒元本息部分，及該部分假執行
之宣告暨訴訟費用之裁判均廢棄。
上開廢棄部分，廣大自動化有限公司、廣大實業有限公司在第一
審之訴及假執行之聲請均駁回。
廣大自動化有限公司、廣大實業有限公司之上訴駁回。
第一、二審及發回前第三審訴訟費用，由廣大自動化有限公司負
擔百分之九十九，餘由廣大實業有限公司負擔。
    事實及理由
一、上訴人廣大自動化有限公司（下稱廣大自動化公司）、廣大
    實業有限公司（下稱廣大實業公司，與廣大自動化公司合稱
    廣大二公司）主張：上訴人杜拜商美頂鋼構科技股份有限公
    司台灣分公司（下稱美頂公司）自民國103年起，向伊購買
    沖壓模具及模座設備（下稱系爭模具設備），再自行與其他
    零配件組裝為X1、X3、X5、X6等型號之C型鋼3D列印成型機
    （下稱系爭成型機）出售。伊已依美頂公司所提供實體機器
    之零組件仿製生產系爭模具設備，經美頂公司驗收並組裝測
    試完成，運交其國外客戶；惟美頂公司尚積欠廣大自動化公
    司貨款新臺幣（下同）1059萬8898元、廣大實業公司貨款4
    萬8216元未為給付等情。爰依民法第345條第1項、第367條
    規定，求為命美頂公司分別給付廣大自動化公司1059萬8898
    元、廣大實業公司4萬8216元，及均加計自起訴狀繕本送達
    翌日起算法定遲延利息之判決（原審判命美頂公司應給付廣
    大自動化公司159萬0627元，及加計自104年9月24日起算之
    法定遲延利息，並駁回廣大二公司其餘之訴。兩造各就其敗
    訴部分，分別提起上訴）。並於本院上訴聲明：㈠原判決關
    於駁回廣大二公司後開第2項之訴部分廢棄。㈡美頂公司應再
    給付廣大自動化公司900萬8271元、給付廣大實業公司4萬82
    16元，及均自起訴狀繕本送達翌日起至清償日止，按週年利
    率5%計算之利息。㈢願供擔保請准宣告假執行。另於本院答
    辯聲明：美頂公司之上訴駁回。　　
二、美頂公司則以：伊雖委由各廠商製作系爭成型機各部份零組
    件、設備，然伊於整合作業前，均對各設備進行單機能之測
    試，而廣大二公司製作之系爭模具設備品質異常，有模具尺
    寸錯誤、模具結構強度不足、油壓缸過小缸勁不足等瑕疵，
    不符合系爭成型機之功能需求，致伊礙於對客戶之交貨期限
    與逾期罰款，不得已先將系爭成型機出口至國外客戶工廠後
    ，客戶紛紛反應無法順利運轉，經伊要求廣大二公司處理，
    卻藉詞推拖；伊只好再派員前往進行修整，並委請其他廠商
    重製系爭模具設備相關零組件，寄予國外各地客戶進行更換
    ，因此支出㈠重新製作設備費用1185萬6461元、㈡郵寄新設備
    予客戶更換之包裝費、運費、出口費等共計42萬9304元，㈢
    遭客戶加拿大Structures APA公司因訂購X3及X6機台無法運
    轉而扣款408萬6702元，及㈣派員赴國外客戶進行修整相關出
    差費用154萬8448元，合計受有1792萬0915元之損害，伊自
    得以該不完全給付損害賠償債權與廣大二公司之貨款債權互
    為抵銷，廣大二公司已無餘額可供請求等語，資為抗辯。並
    於本院上訴聲明：如主文第1、2項所示。另答辯聲明：㈠如
    主文第3項所示。㈡如受不利判決，願供擔保請准宣告免為假
    執行。
三、查，美頂公司自103年起向廣大二公司購買系爭模具設備，
    經兩造於104年7月8日對帳結果，確認美頂公司尚分別積欠
    廣大自動化公司貨款1059萬8898元、廣大實業公司貨款4萬8
    216元未給付等情，有卷附廣大二公司貨款明細表、電子郵
    件、發票、存證信函，及報價單等件可稽（見原審卷一第13
    -56頁、第107-109頁、原審卷二第19-20頁），且為兩造所
    不爭執(見本院卷一第180-181頁)，堪信為真。
四、本件應審究者為㈠廣大二公司依民法第345條第1項、第367條
    之規定，請求美頂公司給付貨款，有無理由？㈡廣大二公司
    交付之系爭模具設備，是否具有瑕疵？㈢若有，則美頂公司
    之抵銷抗辯，是否可採？茲分述如下：
  ㈠廣大二公司依民法第345條第1項、第367條之規定，請求美頂
    公司給付貨款，有無理由？
  ⒈按稱買賣者，謂當事人約定一方移轉財產權於他方，他方支
    付價金之契約。買受人對於出賣人，有交付約定價金及受領
    標的物之義務，民法第345條第1項、第367條分別定有明文
    。
　⒉經查，美頂公司自103年起向廣大二公司購買系爭模具設備，
    再與其他零配件組裝為各型號之系爭成型機出售，廣大二公
    司已依約完成系爭模具設備，並全數交予美頂公司，經兩造
    於104年7月8日對帳結果，確認美頂公司尚積欠廣大自動化
    公司、廣大實業公司各1059萬8898元、4萬8216元貨款未給
    付等情，已為兩造所不爭執(見本院卷一第180-181頁)。故
    廣大二公司依民法第345條第1項、第367條規定，請求美頂
    公司分別給付廣大自動化公司1059萬8898元、廣大實業公司
    4萬8216元，洵屬有據。
  ㈡廣大二公司交付之系爭模具設備，是否具有瑕疵？　　
　⒈查美頂公司為C型鋼3D列印成型機之貿易商，客戶向美頂公司
    訂購型號X1、X3、X5、X6等機器，美頂公司乃提供實機委請
    廣大二公司參照仿製模具、模座部分，且由廣大二公司自行
    繪圖製作，並未約定尺寸規格等情，為兩造所不爭執(見本
    院卷一第338-339頁)，並經證人即美頂公司採購部經理楊士
    興於原審證稱：系爭模具、模座，係美頂公司委託廣大二公
    司設計製造等語綦詳(見原審卷三第14頁)。堪認系爭模具設
    備係美頂公司提供C型鋼成型機實機，委託廣大二公司自行
    設計製造，廣大二公司應提供具有與通常C型鋼成型機相同
    品質及效用之模具、模座等設備，方符合債之本旨。
　⒉其次，美頂公司以廣大二公司交付之系爭模具設備組裝為系
    爭成型機並交付國外客戶後，經客戶紛紛反應無法順利運轉
    等情，有卷附電子郵件為證（見原審卷二第53-174頁）。而
    美頂公司經試機結果，發現系爭成型機係因廣大二公司交付
    之系爭模具設備有瑕疵，以致無法順利運轉後，履以電話及
    書面通知廣大二公司，請廣大二公司派員解決問題等情，有
    卷附試機異常通知單可稽（見原審卷二第175-209頁）。然
    因廣大二公司未積極處理，美頂公司乃於104年6月3日、104
    年6月11日二次召開正式會議，促請廣大二公司解決系爭模
    具設備瑕疵問題等情，亦有卷附會議記錄可稽（見原審卷二
    第210-217頁）。觀諸廣大二公司收受上述試機異常通知單
    後，並未積極否認系爭模具設備具有瑕疵；且於美頂公司10
    4年6月3日、同年6月11日二次召開瑕疵處理會議時，到場與
    會，會議記錄並記載：「廣大會再重新製作補給我公司，廠
    商回覆下周6/11~6/12交貨」(見原審卷二第211頁)、「目前
    發包停止塊以解決彈簧過壓的問題，若廠內測試沒問題再將
    停止塊尺寸給廣大交由廣大提供修改」、「油壓系統由公司
    自行修改費用再與廣大請款」(見原審卷二第213頁)。可見
    廣大二公司經美頂公司召開會議告知系爭模具設備有瑕疵後
    ，亦表示願意重新製作交貨，並負擔油壓系統修改費用。堪
    信廣大二公司設計製作之系爭模具設備並未具有與通常C型
    鋼成型機模具、模座相同之品質及效用而有瑕疵。
　⒊廣大二公司固主張：伊參與會議僅係出於服務廠商之心態，
    並非承認系爭模具設備有瑕疵；況系爭成型機除由伊仿製模
    具、模座設備之外，美頂公司尚委請其他平行廠商包括慧登
    公司負責仿製輪組設備、傑群公司負責仿製基座設備、長虹
    公司負責仿製油壓設備、誠諠公司負責仿製電控設備；美頂
    公司自己亦委託技師負責設計電腦軟體，並向其他廠商訂購
    之送料機，再由美頂公司自行組裝成系爭成型機，因此系爭
    成型機無法順利運轉，應係各平行廠商或美頂公司自行組裝
    、調校不良所造成，不應由伊負責云云。然查：
　　⑴、所謂C型鋼成型機係指將固定尺寸的材料(金屬板)擠壓折
        疊製作成C型鋼之機器，主要包含下列設備所構成：模
        具與模座設備、油壓設備、電控設備、滾輪設備、電腦
        軟體、基座設備及送料機等，有卷附C型鋼成型機圖說
        可稽(見原審卷三第69-76頁)。觀諸美頂公司於廣大二
        公司交付系爭模具設備後之104年5月29日發出之試機異
        常通知單記載：「刀模油壓缸卡住，試機約一天，上切
        刀油壓缸就一直保持在下的位置，不再作動」(見原審
        卷二第176頁)。可知美頂公司經客戶反應而就X1機型試
        機後，旋即發現系爭成型機係因刀模油壓缸異常，而無
        法順利運轉。
　　⑵、參以美頂公司召開之104年6月3日會議記錄記載：X6-2.3
        蒙特部分：「㈠三模中的右模使用材料1.5m/m以上時無
        法沖斷。缸徑已加大，壓力是否有加到210kg?檢查油管
        及油壓缸是否有空氣進入。㈡裁刀模具只有到250m/m，
        下模缺350m/m的孔位。廣大會再重新製作補給我公司，
        廠商回覆下週6/11～6/12交貨。」；X6-3.0魁北克部分
        ：「㈥第九號測沖Dimple有問題，只能沖50m/m，41及75
        m/m都不能沖。㈧Web Tab ㄇ型模待模子倒過來裝。㈨第一
        號裁刀下模刀口崩角。」；X1-8937部分：「彈簧斷裂
        ，研究沖子與剝料板之間的間隙為何？打版上的彈簧孔
        要有倒角？解決方案：廣大研判是油壓缸過壓所致，於
        Φ100油壓缸中墊2m/m墊片。（廣大提供）更新方案：目
        前發包停止塊以解決彈簧過壓的問題，若廠內測試沒問
        題再將停止塊尺寸給廣大交由廣大提供修改」；X1-755
        0部分：裁刀刀模有問題，裁刀無法順利裁斷。（之前
        通知過廣大待廣大補刀模）」；X5-2.3異常列表部分：
        「⑴裁刀上下油壓缸漏油。⑵前後兩液壓油箱的溫度計，
        於機台作動狀態下溫度為前70度後55度。⑶裁刀測壓及
        收縮模在調整位置大小時定位銷與螺絲孔位不正，收縮
        模的上模與下模間隙過大，造成板材變形量不夠。⑷雙
        孔模及菱形模的液壓缸三通管路高壓管過短，當使用較
        寬材料模組無法向外擴張調整 。⑸菱形模具150、200、
        250mm沖孔後，孔周圍變形造成送料不順。」（見原審
        卷二第211-213頁）。另美頂公司召開之104年6月11日
        會議記錄亦記載：X6-2.3蒙特部分：「㈠三模中的右模
        使用材料1.5m/m以上時無法沖斷。㈡裁刀模具只有到250
        m/m，下模缺350m/m的孔位。」；X6-3.0魁北克部分：
        「㈠第12號裁刀上下刀模壞了（待補）。㈡側壓模具有問
        題，上下不平均。㈥第九號測沖Dimple有問題，只能沖5
        0m/m，41及75m/m都不能沖。㈧Web Tab ㄇ型模待模子倒
        過來裝。㈨第一號裁刀下模刀口崩角。」（見原審卷二
        第215-216頁）。足證系爭成型機無法順利運轉之原因
        ，係出於模具尺寸錯誤、結構強度不足、油壓缸過小缸
        勁不足等瑕疵所致，廣大二公司亦提出解決方案以修補
        瑕疵。
　　⑶、再觀諸廣大自動化公司向美頂公司提出之報價單，已載
        明項目規格包含：油壓沖模、收縮模、油壓缸、鋼材、
        銑床零件、外模板金、模具滑座伺服馬達驅動器系統、
        預備模等，有卷附報價單及系爭模具設備手繪圖說可稽
        （見原審卷二第21-24頁）。而廣大自動化公司交付系
        爭模具設備後，向美頂公司請款所提出之附表品名及發
        票中，亦載明「油壓沖壓模具含油壓系統」、「沖孔模
        具含油壓系統」、「裁切預備模」、「模具輸送帶、省
        力裝置、油壓系統」、「模具、滑座、伺服馬達、驅動
        器」、「油壓沖孔模具」、「油壓缸」，有卷附附表及
        發票可稽（見原審卷一第13頁、第15-40頁）。另廣大
        實業公司向美頂公司請款所提出之附表及發票之品名，
        亦載明：「油壓缸軸心」、「定位孔沖針」、「緊停洩
        壓閥」、「壓力傳感器」、「高壓接頭」，有卷附附表
        及發票可稽（見原審卷一第14頁、第41-46頁）。可見
        系爭成型機之油壓沖壓沖孔模具、油壓系統、油壓缸與
        軸心、壓力傳感器等設備，均係廣大二公司所製造。堪
        信系爭成型機無法順利運轉之原因，主要在於廣大公司
        製造之系爭模具設備，包含模具尺寸錯誤、結構強度不
        足、油壓缸過小缸勁不足等瑕疵所致。
　　⑷、佐以證人楊世興於原審亦證稱：模具問題包括沖孔問題
        、結構強度問題、油壓缸體內部會挫傷，裁刀結構強度
        不足等；因為伊等之機台由很多成分所構成，有模具、
        滾輪、油壓、電控設備、機台、外罩等各機能別就是互
        相，但要來判斷機能別，是很容易判斷的，可以很明確
        機器出問題的地方，就是廣大的模具，非常容易可以判
        斷是廣大的模具等語（見原審卷三第15頁）。足見系爭
        成型機雖由模具、滾輪、油壓、電控設備、機台、外罩
        等零組件組合而成，但經美頂公司測試後，明顯在於廣
        大二公司製作之系爭模具設備有模具尺寸錯誤、結構強
        度不足、油壓缸過小缸勁不足等瑕疵，以致無法順利運
        轉。
　　⑸、又參以證人即廣大自動化公司廠務人員陳潤謙於原審亦
        證稱：廣大公司負責提供美頂公司油壓模座，包含所有
        沖壓模具；104年6月3日會議記錄編號7之更新方案（即
        目前發包停止塊以解決彈簧過壓的問題，若廠內測試沒
        問題再將停止塊尺寸給廣大交由廣大提供修改），是美
        頂公司所寫的，由美頂公司廠內測試無問題後才交停止
        塊交付給廣大公司，開會雙方決定由廣大公司製作；同
        日會議記錄編號9⑵（即油壓系統由公司自行修改費用再
        與廣大請款），是針對美頂公司所提供實際機台製作後
        ，發現問題，由美頂公司陳老闆與廣大協議的結果等語
        （見原審卷三第23-26頁）。可見廣大二公司於美頂公
        司表明系爭模具設備具有瑕疵，要求修補時，並未表示
        爭執，亦同意修補，且由兩造負責人員協議而製作會議
        記錄為憑，益徵廣大二公司製作之系爭模具設備有瑕疵
        ，致系爭成型機無法順利運轉。
　⒋準此，廣大二公司製作之系爭模具設備，具有模具尺寸錯誤
    、模具結構強度不足、油壓缸過小缸勁不足等瑕疵，以致美
    頂公司以系爭模具設備組裝為系爭成型機後，無法順利運轉
    。故美頂公司抗辯廣大二公司製作交付之系爭模具設備具有
    瑕疵，致系爭成型機欠缺通常C型鋼成型機應有之品質及效
    用，不符合債之本旨等語，應屬可採。
　㈢美頂公司之抵銷抗辯，是否可採？
  ⒈按二人互負債務，而其給付種類相同，並均屆清償期者，各
    得以其債務，與他方之債務，互為抵銷，但依債之性質不能
    抵銷或依當事人之特約不得抵銷者，不在此限；抵銷，應以
    意思表示，向他方為之，其相互間債之關係，溯及最初得為
    抵銷時，按照抵銷數額而消滅，民法第334條第1項、第335
    條第1項分別定有明文。
　⒉經查：
　　⑴、按因可歸責於債務人之事由，致為不完全給付者，債權
        人得依關於給付遲延或給付不能之規定行使其權利；次
        按因可歸責於債務人之事由，致給付不能者，債權人得
        請求賠償損害，民法第227條第1項、第226條第1項定有
        明文。而民法第227條所謂之不完全給付，係指債務人
        向債權人或其他有受領權人提出之給付，不符合債務本
        旨而言。本件廣大二公司製作之系爭模具設備，具有模
        具尺寸錯誤、模具結構強度不足、油壓缸過小缸勁不足
        等瑕疵，以致美頂公司組裝之系爭成型機，欠缺通常之
        品質及效用，不符合債之本旨，業如前述，廣大二公司
        即有不完全給付之情事。又美頂公司以系爭模具設備組
        裝為系爭成型機並交付國外客戶後，因無法順利運轉，
        致美頂公司需派員前往進行修整，並委請其他廠商重製
        系爭模具設備相關零組件，寄予國外各地客戶進行更換
        ，而受有損害，揆諸前揭說明，美頂公司自得請求廣大
        二公司賠償因不完全給付所受之損害。
　　⑵、又按損害賠償，除法律另有規定或契約另有訂定外，不
        僅須填補債權人所失利益(即消極損害)，並須填補債權
        人所受損害(即積極損害)，民法第216條亦有明文。茲
        就美頂公司請求廣大二公司賠償之範圍，論述如下：
　　　　①、重新製作異常部分之模具、油壓設備，及修改電汽
            設備、潤滑、滾輪等設備，共計支出1185萬6461元
            部分：
　　　　　美頂公司抗辯因廣大公司製作之系爭模具設備具有
            模具尺寸錯誤、模具結構強度不足、油壓缸過小缸
            勁不足等瑕疵，以致系爭成型機無法順利運轉，需
            另行委請誠諠、盛捷、名鏘、盛立、傑群、合文、
            武鋐、禾豐、大立傳動、永勝及台灣精密雷射等公
            司，重新製作異常部分之模具、油壓設備，及修改
            電器設備、潤滑設備等，共計支出1185萬6461元等
            語(詳附表)，並提出報支申請單、採購單、銷貨單
            、轉帳傳票，及發票為證(見本院卷二全卷)；而廣
            大二公司經與美頂公司核對後，已不爭執上開文書
            單據形式上之真正(見本院卷一第181-182頁)，堪
            信美頂公司確有如附表所示之支出。
　　　　　參諸廣大二公司主張美頂公司因懷疑廣大二公司之
            模具、模座有問題，而委請盛捷、合文、禾豐、武
            鋐、永勝、台灣精密雷射等公司製作新的模具更換
            ，及委請名鏘公司製作油壓設備更換等語（見本院
            卷一第114-115頁）。且觀附表所示盛捷、盛立、
            合文、禾豐、武鋐、永勝、台灣精密雷射等公司，
            確係製作模具、裁刀、油壓缸、模版修改等項目【
            見附表編號4、5、6、7、8、9、10、11、16、17、
            19、20、22、23、25、26、27、28、29、29（補）
            、30、31、32、33、34、35、37＋38、39、37、38
            、39、40、43、44、45、51、52、53、54、55、56
            、57、58、59-1、59-2、59-3、60、61、62、68、
            69、70、71、72-1、72、73、74、76-1、76-2、76
            -3、76-4、76（補）、76（補）、79、80、81-1、
            81-2、82】；名鏘公司則係製作油壓系統、補氣系
            統等項目【見附表編號12、13、14、15、18、24、
            36、46、47、48、63、64、65、66、67、77-1、77
            -2、77-3、77-4、78】；則除廣大二公司主張依發
            票號碼QA00000000所示第一次交貨期日為104年5月
            7日，美頂公司於104年5月7日前對於盛捷公司之支
            出【即附表編號4、5、6、7、8】，應係美頂公司
            自行向盛捷公司購買貨品之支出，非用於修繕系爭
            模具設備瑕疵之外；其餘核屬修補系爭模具設備關
            於模具尺寸錯誤、模具結構強度不足、油壓缸過小
            缸勁不足等瑕疵所支出之費用，應為美頂公司因廣
            大二公司不完全給付所受之損害。
　　　　　至美頂公司委請誠瑄公司修改電汽設備之支出【見
            附表編號1、2、3、21、62-1、62-2】，傑群公司
            修改潤滑設備之支出【見附表編號41(補)、42、49
            、50】，大立傳動公司製作齒輪、鏈條之支出【見
            附表編號75-1、75-2、75-3】，分別屬於電器設備
            、潤滑設備及齒輪傳動之支出，核與系爭模具設備
            上開瑕疵無涉，難認屬美頂公司因廣大二公司不完
            全給付所受之損害。
　　　　　是以，美頂公司請求賠償如附表所示之項目，除美
            頂公司於104年5月7日前對於盛捷公司之支出11萬1
            825元【即附表編號4、5、6、7、8，計算式：4649
            4＋26355＋26796＋12180＝111825】、誠諠公司修改電
            汽設備之支出35萬9310元【見附表編號1、2、3、2
            1、62-1、62-2，計算式：78750＋22050＋115710＋14
            2800＝359310】，傑群公司修改潤滑設備之支出13
            萬7130元【見附表編號41（補）、42、49、50，計
            算式：70035＋67095＝137130】，大立傳動公司製作
            鏈齒、鏈輪、鏈條設備部分支出3萬3285元之支出
            【見附表編號75-1、75-2、75-3】，與系爭模具設
            備瑕疵修補無關之外，餘均屬美頂公司因廣大二公
            司不完全給付所受之損害，美頂公司自得請求廣大
            二公司賠償1121萬4911元（見本院卷二第7-14頁，
            計算式：00000000－000000－000000－000000－00000＝
            00000000）。
　　　　②、美頂公司將重新製作之設備、零件，郵寄給亞美尼
            亞、肯亞、比利時及加拿大之客戶，因而支出包裝
            費、運費及出口費用共42萬9304元部分：
　　　　　　美頂公司將重新製作之模具設備、零件，郵寄給亞
            美尼亞、肯亞、比利時及加拿大之客戶，因此支出
            包裝費、運費及出口費用共42萬9304元部分，業據
            提出報支申請單及發票為證（見原審卷二第44-52
            頁、第368-411頁，計算式：37964＋308057＋83283＝
            429304)。觀諸該等費用均係用以報關、空運、卡
            車、倉租及運費之用，品名亦為刀模、備品等，堪
            信應係美頂公司委請其他廠商重製系爭模具設備相
            關零組件後，再寄予國外各地客戶進行更換所支出
            之費用，核屬美頂公司因廣大二公司不完全給付所
            受之損害，自得請求廣大二公司賠償。
　　　　③、加拿大Structures APA公司扣款408萬6702元部分：
　        加拿大Structures APA公司向美頂公司購買X6及X3
            二部C型鋼成型機，惟機器無法順利運轉，致該公
            司其受有損失，該公司乃自上開將二部機器之尾款
            中，扣款加幣17萬1999.26元等情，業據美頂公司
            提出扣款通知書為證（見原審卷二第412-413頁）
            。觀諸扣款通知書上記載：「because that the X
            6 and X3 are still not working...」（見原審
            卷二第412頁），堪信美頂公司抗辯其因系爭成型
            機無法運轉而遭客戶加拿大Structures APA公司扣
            款乙事為真，核屬美頂公司因廣大二公司不完全給
            付所失之利益，美頂公司自得請求廣大二公司賠償
            。
　　　　　又美頂公司所失之利益為加幣17萬1999.26元，而兩
            造均不爭執按105年2月16日之加拿大幣現金買入匯
            率為1比23.76，計算加拿大幣兌換新臺幣之匯率（
            見原審卷二第414頁、本院卷一第438頁）。則美頂
            公司因廣大二公司不完全給付所失之利益為408萬6
            702元(計算式：171999.26×23.76＝0000000)。
        ④、美頂公司派員前往赴國外客戶進行修整相關業務之
            出差費用154萬8448元部分：
　　　　    美頂公司固抗辯：伊將系爭成型機交付外國客戶後
            ，因客戶反應機器無法順利運轉，伊乃派員及委託
            美國總公司技師Freddie至客戶廠區了解問題，因
            而支出機票共美金1萬1277.84元、新臺幣22萬3504
            元，及出差費新臺幣95萬4693元，依105年2月16日
            之美金現金買入匯率為32.83，計算美金兌換新臺
            幣之匯率，總計受有損害154萬8448元(計算式：11
            277.84×32.83＋223504＋954693＝0000000)云云，並
            提出美頂公司人員支出表、國外出差旅費報告表、
            報支申請單、機票及收據等為證（見原審卷二第43
            頁、第339-367頁、第414頁、本院卷一第438頁）
            。惟美頂公司係將廣大二公司及其他平行廠商交付
            之模具、模座設備、油壓設備、電控設備、滾輪設
            備、電腦軟體、基座設備及送料機等零組件組裝為
            系爭成型機，再出賣予客戶，美頂公司對於系爭成
            型機本即負有後續維修及保固之服務，前揭出差費
            用，應係美頂公司基於其於國外客戶間之契約關係
            所應負擔之成本，自不應轉嫁予廣大二公司負擔；
            且以該等國外出差旅費報告表、報支申請單及機票
            收據等文書等內容，亦無法證明係專為修繕系爭模
            具設備瑕疵所為之差旅支出，難認屬美頂公司因廣
            大二公司不完全給付所受之損害，廣大二公司就此
            等出差費用自不負賠償之責。
　　　　⑤、職故，美頂公司因廣大二公司不完全給付所受之損
            害共計1573萬0917元（計算式：00000000＋429304＋
            0000000＝00000000）。
    ⑶、綜上，廣大二公司對於美頂公司依民法第345條第1項、
        第367條規定，請求美頂公司分別給付廣大自動化公司1
        059萬8898元、廣大實業公司4萬8216元；惟美頂公司因
        廣大二公司不完全給付受有1573萬0917元之損害，亦得
        請求廣大二公司賠償，美頂公司並據以與廣大二公司本
        件所得請求之貨款債權互為抵銷；則經抵銷後，廣大二
        公司已無餘額可供請求。
五、從而，廣大二公司依民法第345條第1項、第367條規定，求
    為命美頂公司分別給付廣大自動化公司1059萬8898元、廣大
    實業公司4萬8216元，及均加計自起訴狀繕本送達翌日起，
    至清償日止，按週年利率5﹪計算之利息，為無理由，不應准
    許。原審判命美頂公司應給付廣大自動化公司159萬0627元
    ，及加計自104年9月24日起至清償日止之法定遲延利息，並
    為假執行之宣告，自有未洽；美頂公司上訴意旨指謫原判決
    此部分為不當，求予廢棄改判，為有理由。爰由本院將原判
    決此部分予以廢棄，並改判如主文第2項。至原審為廣大二
    公司敗訴之判決部分，理由雖與本院容有不同，但結論並無
    二致，仍應予維持。廣大二公司猶執前詞指謫原判決此部分
    不當，求予廢棄改判，為無理由，應駁回廣大二公司之上訴
    。
六、本件事證已臻明確，兩造其餘之攻擊或防禦方法及所用之證
    據，經本院斟酌後，認為均不足以影響本判決之結果，爰不
    逐一論列，附此敘明。
七、據上論結，本件美頂公司之上訴為有理由；廣大二公司之上
    訴為無理由。爰判決如主文。
中　　華　　民　　國　　111 　年　　8 　　月　　24　　日
  　　　　　　　　民事第九庭  
  　                    審判長法  官  楊絮雲   
                              法  官  張宇葭
                              法  官  郭顏毓
正本係照原本作成。
兩造如不服本判決，應於收受送達後20日內向本院提出上訴書狀
，其未表明上訴理由者，應於提出上訴後20日內向本院補提理由
書狀（均須按他造當事人之人數附繕本）上訴時應提出委任律師
或具有律師資格之人之委任狀；委任有律師資格者，另應附具律
師資格證書及釋明委任人與受任人有民事訴訟法第466條之1第1
項但書或第2項所定關係之釋明文書影本。
中　　華　　民　　國　　111 　年　　8 　　月　　24　　日

    　　　　　　　　　　　　　書記官  馬佳瑩